【裁判字號】    89,易,579
【裁判日期】    890419
【裁判案由】    贓物等
【裁判全文】
臺灣高雄地方法院刑事判決                          八十九年度易字第五七九號
    公訴人  臺灣高雄地方法院檢察署檢察官
    被  告  丙○○
右列被告因贓物案件，經檢察官提起公訴（八十八年度偵字第二四一二九號），本院
判決如左：
    主  文
丙○○連續故買贓物，處有期徒刑肆月，緩刑參年。
    事  實
一、丙○○與甲○○係多年老友，因石某平日常向其借款未還，竟基於概括之犯意，
    明知石某先後於八十六年一月間、三月間，騎至其住處高雄縣彌陀鄉○○路一號
    ，交付作為抵債之用之車牌號碼ＮＤＯ─九三九號一二四ＣＣ重機車及ＯＮＴ─
    二六七號一二四ＣＣ重機車係來源不正之贓車，竟仍連續以每部新台幣（以下同
    ）二千元之代價，故買該等贓車，留為己用。至八十七年四月間，丙○○之同居
    女友乙○○所有之ＪＴＳ─五六八號機車之車牌因交通違規為警吊扣，乃懸掛上
    揭ＯＮＴ─二六七號機車車牌於其所有之機車，嗣於八十八年九月二十六日二十
  三時三十分許，乙○○之女林翠騎用該機車，停放在高雄縣岡山鎮○○○路八十
    號「超群保齡球館」停車場，為警查獲該車所懸掛之ＯＮＴ─二六七號機車車牌
    係失竊之贓物，並於同年月二十八日循線查獲另一部車牌號碼ＮＤＯ─九三九號
    贓車。
二、案經高雄縣警察局岡山分局移請臺灣高雄地方法院檢察署檢察官偵查起訴。
    理  由
一、訊之被告於本院審理中否認犯行，辯稱：甲○○將該二機車騎至伊住處，只說伊
    要騎可以騎，並未作為抵債之用，伊亦不知該等機車來源不正云云。惟查被告於
    買受本件機車時，均已知該等機車來源有問題，可能係贓車，仍以每部二千元之
    價格抵償借款故買該等機車之事實，業經被告於警訊及偵查中供承明確。且被告
    買受本件機車，竟未索取行車執照，已與交易常情有違。又本件ＮＤＯ─九三九
    號重機車市價約一萬二千元，業經機車行業者簡永南於警訊中陳述明白，另ＯＮ
    Ｔ─二六七號重機車出廠年份係一九九六年，此有該機車之查詢車輛輛認可資料
    一份在卷可稽，該機車於被告八十六年買受當時尚屬新車甚明。被告以每部二千
    元之代價購得上開二部重機車，價格明顯低於市價，其謂不知贓，顯違經驗法則
    ，不足採信。此外，本件兩部機車確係丁○○、林榮宗所有失竊之贓車，復贓物
    領結三紙及該機車之查詢車輛輛認可資料兩份附卷可為佐証。被告犯行殊堪認定
    。
二、核被告所為係犯刑法第三百四十九條第二項故買贓物罪。其兩次犯行時間緊接而
    犯同一構成要件，顯係基於概括犯意為之，應依刑法第五十六條連續犯之規定論
    以一罪，並加重其刑至二分之一。爰審酌被告於犯罪當時，已年近七十，思慮難
    免不清，乃因一時貪念，誤觸刑章，且其購入本件贓車，均係供己或借人使用，
    並非用以轉賣圖利，惡性尚非嚴重等情，量處如主文所示之刑。又被告未曾受有
    期徒刑以上刑之宣告，此有臺灣高等法院被告全國前案紀錄表一份在卷可按，且
    其年逾七十高齡，經此偵審程序，應知警惕，信無再犯之虞，本院認主文所示之
    刑以暫不執行為適當，爰為緩刑之宣告，以啟自新。
據上論斷，應依刑事訴訟法第二百九十九條第一項前段、刑法第三百四十九條第二項
、第五十六條、第七十四條第一項、罰金罰鍰提高標準條例第一條前段，判決如主文
。
本案經檢察官周天畏到庭執行職務。
中    華      民      國      八十九      年      四    月    十九    日
    臺灣高雄地方法院刑事第七庭
                                          法  官  蔡  國  卿
右正本證明與原本無異。
如不服本判決，應於判決送達後十日內，向本院提出上訴狀。
                                          書記官  邱  靜  銘
中    華      民      國      八十九      年      四     月    二十   日
附本案判決論罪科刑之法條
刑法第三百四十九條第二項：
收受贓物者，處三年以下有期徒刑、拘役或五百元以下罰金。
搬運、寄藏、故買贓物或為牙保者，處五年以下有期徒刑、拘役或科或併科一千元以
下罰金。
因贓物變得之財物，以贓物論。


司法院資訊處製作；財團法人民間司法改革基金會備份。
